臺灣高雄地方法院交通事件裁定　　　 100年度交聲字第2106號
原處分機關　高雄市政府交通局
代　表　人　王國材
異　議　人　張儂宇
上列異議人因違反道路交通管理處罰條例案件，對於高雄市政府
交通局民國100年10月12日所為之處分（處分案號：高市交裁字
第裁32-BWB013747號），聲明異議，本院裁定如下：
    主  文
異議駁回。
    理  由
一、原處分意旨略以：異議人即受處分人張儂宇（下稱異議人）
    所有車牌號碼YDJ-499號重型機車，於民國100年7月3日9時
    53分許，在高雄市○○區○○路643巷34弄係禁止臨時停車
    之處所停車，經警拍照製單逕行舉發，原處分機關乃依道路
    交通管理處罰條例第56條第1項第1款之規定，裁處異議人罰
    鍰新臺幣（下同）600元等語。
二、聲明異議意旨略以：異議人居住於該處26餘年從未接獲警方
    通知該路段不得停車，且舉發當日係假日，車輛停放均無影
    響交通，，高雄市政府警察局舉發違反道路交通管理事件通
    知單違規地點舉發錯誤，應無法律效力，為此聲明異議，請
    求撤銷原處分等語。
三、按汽車駕駛人在禁止臨時停車處所停車，處600元以上1,200
    元以下罰鍰，道路交通管理處罰條例第56條第1項第1款定有
    明文。
四、經查：
（一）異議人有於上開時間，在劃有紅實線之高雄市○○區○○
      路643巷34弄停放前開車輛，而有在禁止臨時停車處所停
      車之事實，為異議人所不爭執，且有高雄市政府交通局高
      市交裁字第裁32-BWB013747號違反道路交通管理事件裁決
      書1份、舉發照片1張附卷可稽，是異議人有在禁止臨時停
      車處所停車之違規事實，堪予認定。
（二）查交通號誌、標線設置應由主管機關依道路交通標誌標線
      號誌設置規則，依道路交通流向、流量及路況設計其時相
      、時制，並視狀況調整之。主管機關本得於法令授權範圍
      內，基於權責對於各項行政措施為具體裁量、規劃，以求
      達成道路充分利用、維持交通秩序，並保障道路使用人往
      來便利與安全之行政目的，除有違背法令或明顯矛盾、錯
      誤，司法機關亦不得涉入行政權核心領域，民眾對於行政
      機關具體行政措施如有意見，自應循正當管道向行政機關
      陳情、反應，尚不得以民眾主觀認定是項行政措施不合理
      或設計不良，作為免責事由。
（三）本件異議人所停車處既未設置停車格，且依高雄市政府交
      通局100年7月29日高市交停管字第1000039095號函示該巷
      道係消防巷道禁止臨時停車之處所，而觀之違規照片顯示
      該路段所劃設紅線亦非難以辨識，則異議人不得在上開地
      點停車本屬其依交通法規與現場標線可得而知之事項，無
      需主管機關另為公告，異議人自不能以未曾遭取締違規停
      車而變異其違法停車為合法，又前開規定之處罰並不以須
      影響交通為要件，是其前揭所辯，與法尚有未合。
（四）另異議人所指稱高雄市政府警察局舉發違反道路交通管理
      事件通知單所述違規地點錯誤乙節，因地點繕寫錯誤非屬
      重大瑕疵，且高雄市政府交通局違反道路交通管理事件高
      市交裁字第裁32-BWB013747號裁決書亦已更正，此無礙於
      異議人違規事實之認定。準此，原處分機關認定受處分人
      有於禁止臨時停車處所停車之違規事實，係有所據。
五、綜上所述，異議人確有於前揭時、地在設有禁止臨時停車處
    所停車之情形。從而，原處分機關依道路交通管理處罰條例
    第56條第1項第1款，裁處異議人罰鍰600元，核無違誤。本
    件異議，為無理由，應予駁回。
六、爰依道路交通事件處理辦法第18條，裁定如主文
中    華    民    國    100   年    12    月     5    日
                    交通法庭  法  官  楊儭華
以上正本經核與原本無異。
如不服本裁定，應於收受送達後5 日內向本院提出抗告狀。
中    華    民    國    100   年    12    月     9    日
                              書記官  林國龍